臺灣桃園地方法院民事裁定　　　　　　110年度監宣字第720號
聲　請　人　楊惠祺　


相　對　人　陳柏儒　
上列當事人間聲請許可監護人行為事件，本院裁定如下：
    主    文
准聲請人代理相對人陳柏儒（男，民國00年0 月0 日生，身分證
統一編號：Z000000000號）辦理被繼承人陳炳仁、楊穎蓁所遺如
附表所示不動產之繼承及分割登記事宜。
聲請程序費用由相對人陳柏儒負擔。
    理    由
一、聲請意旨略以：聲請人為相對人之阿姨，經相對人之母楊穎
    蓁以遺囑指定聲請人為相對人之監護人，並已依法向本院報
    告就職，經本院以110 年度家親聲字第344 號裁定准許在案
    ，且聲請人業依法與會同開去財產清冊之人陳俊男向本院陳
    報相對人之財產清冊，經本院准予備查。茲因相對人繼承其
    父母即被繼承人陳炳仁、楊穎蓁之遺產，經全體繼承人協議
    分割被繼承人陳炳仁、楊穎蓁所遺如附表所示之不動產。為
    此，依民法第1113條，聲請許可代理協議分割並辦理遺產繼
    承登記、分割事宜等語。
二、按監護人對於受監護人之財產，非為受監護人之利益，不得
    使用、代為或同意處分。監護人為下列行為，非經法院許可
    ，不生效力：（一）代理受監護人購置或處分不動產，民法
    第1101條第1 項、第2 項第1 款定有明文。
三、經查，本件聲請人之主張，業據其提出被繼承人陳炳仁、楊
    穎蓁之戶籍謄本（除戶全部）、繼承系統表、兩造戶籍謄本
    、遺囑、家事陳報狀影本、本院110 年度家親聲字第344 號
    裁定及民事裁定確定證明書、本院110 年度家親聲字第417
    號函、遺產分割協議、土地、建物物登記第一類謄本、抵押
    權塗銷同意書、桃園縣蘆竹地政事務所他項權利證明書、財
    政部北區國稅局遺產稅免稅證明書等件為憑，並經本院依職
    權調閱本院110 年度家親聲字第344 號陳報法定監護人事件
    、110 年度家親聲字第417 號報告或陳報事件卷宗核閱無訛
    ，自堪信為真實。本院審酌被繼承人陳炳仁、楊穎蓁分別於
    110 年1 月23日、同年6 月21日死亡，繼承人即相對人及其
    胞姊陳采晴，應繼分各為2 分之1 ，依聲請人提出之遺產分
    割協議書觀之，由相對人取得如附表編號1 、2 、4 所示之
    不動產，另由陳采晴取得附表編號3 、5 所示之不動產，核
    與被繼承人楊穎蓁之遺囑相符，客觀上對相對人並無不利，
    堪認許可聲請人代理相對人處分被繼承人陳炳仁、楊穎蓁所
    遺如附表所示之遺產，尚符合相對人之利益。從而，聲請人
    聲請准許代理相對人依前開分割協議辦理被繼承人陳炳仁、
    楊穎蓁所遺如附表所示之不動產予以分割並辦理繼承登記事
    宜，於法並無不合，應予准許。
四、末按監護人應以善良管理人之注意，執行監護職務；又監護
    人於執行監護職務時，因故意或過失，致生損害於受監護人
    者，應負賠償之責；法院於必要時，得命監護人提出監護事
    務之報告、財產清冊或結算書，檢查監護事務或受監護人之
    財產狀況，民法第1113條準用同法第1100條、第1109條第1
    項、第1103條第2 項規定均有明示，併予敘明。
五、依家事事件法第164 條第2 項，裁定如主文。
中    華    民    國   110    年    10    月    12    日
                   家事法庭     法  官  姚重珍
以上正本係照原本作成。
如對本裁定抗告須於裁定送達後10日內向本院提出抗告狀，並繳
納抗告費新臺幣1,000元。
                                書記官  王小萍
中    華    民    國   110    年    10    月    13    日
附表：
┌──┬───────────────────┬───────┬────────┐
│編號│不動產坐落                            │權  利  範  圍│ 分割方法       │
├──┼───────────────────┼───────┼────────┤
│ 1  │雲林縣○○鄉○○段00000 地號土地      │1/3           │分由相對人陳柏儒│
│    │                                      │              │取得            │
├──┼───────────────────┼───────┼────────┤
│ 2  │桃園市○○區○○段000地號土地         │114/10000     │同上            │
├──┼───────────────────┼───────┼────────┤
│ 3  │桃園市○○區○○段000地號土地         │124/10000     │分由陳采晴取得  │
├──┼───────────────────┼───────┼────────┤
│ 4  │桃園市○○區○○段0000○號房屋        │1/1           │分由相對人陳柏儒│
│    │                                      │              │取得            │
├──┼───────────────────┼───────┼────────┤
│ 5  │桃園市○○區○○段0000○號房屋        │1/1           │分由陳采晴取得  │
└──┴───────────────────┴───────┴────────┘